*Description d'un multiplieur analogique AD633.
*Macro modèle modélisant :
*Les tensions de saturations
*La bande passante de 1MHz.
*                         VNEG
*             X1 X2 Y1 Y2  |  Z  W  VPOS
.SUBCKT AD633  1  2  3  4  5  6  7  8
B1 9 0 V=(0.1*(V(1)-V(2))*(V(3)-V(4)))+V(6)
R3 9 10 100
C1 10 0 1.5915n
B2 7 0 V=table(V(10),V(5),V(5),V(8),V(8))
.ENDS AD633
